臺灣臺北地方法院刑事判決　　　　　　100年度訴緝字第106號
公　訴　人　臺灣臺北地方法院檢察署檢察官
被　　　告　林志良
選任辯護人　許名志律師
　　　　　　劉家華律師
　　　　　　張致祥律師
上列被告因偽造文書等案件，經檢察官提起公訴（97年度偵字第
12360 號），因被告於準備程序中就犯罪事實為有罪之陳述，經
本院合議庭裁定由受命法官獨任進行簡式審判程序審理，本院判
決如下：
    主  文
林志良共同連續犯行使使公務員登載不實文書罪，處有期徒刑陸
月，如易科罰金，以銀元參佰元即新台幣玖佰元折算壹日。
    事  實
壹、林志良、邱郁婷（已於民國90年12月間出境並經通緝中，所
    涉犯行嗣到案後審結）2 人為夫妻，與黃蘭鑑、陳淑貞夫妻
    原係多年之好友與鄰居，林志良、邱郁婷因遊說黃蘭鑑、陳
    淑貞夫妻購買未上市櫃之冠德光電科技股份有限公司股票時
    ，疑涉有隱瞞價格之情事，黃蘭鑑、陳淑貞及其他投資者遂
    對林志良、邱郁婷提起刑事自訴、告訴（2 人所涉詐欺之犯
    行，已經臺灣高等法院88年度上易字第742 號判決有罪確定
    ）及民事訴訟。黃蘭鑑向本院聲請對邱郁婷財產為假扣押事
    件，業已於87年1 月間經本院核發執行命令在案，而黃蘭鑑
    等人訴請林志良、邱郁婷侵權行為損害賠償之刑事附帶民事
    訴訟，業經臺灣高等法院94年度重訴更(一)字第9 號判決黃蘭
    鑑等人勝訴，林志良、邱郁婷雖提起上訴，惟已經最高法院
    96年度台上字第432 號裁定上訴駁回確定在案。
貳、邱彥軒（原名：邱品瑞）為邱郁婷之哥、朱素鉦與邱彥軒原
    為男女朋友關係、葉孝本之妻為邱郁婷之表姊、陳素華為林
    志良之妹、陳碧蓮與邱郁婷有姻親關係、黃金與邱郁婷則為
    朋友關係（邱彥軒、朱素鉦、葉孝本、陳素華、陳碧蓮、黃
    金等6 人所涉偽造文書犯行，已經法院分別判刑確定）、陳
    錦祁（於100 年7 月20日歿，已經本院98年度訴字第1286號
    判決公訴不受理）為林志良之父（下稱邱彥軒等7 人），均
    明知自己與林志良、邱郁婷間雖曾有金錢往來，但在前述林
    志良、邱郁婷與黃蘭鑑訴訟期間所為匯款往來，係為協助林
    志良、邱郁婷脫產所為所為之形式上匯款，實際上並無債權
    存在，且邱郁婷、林志良已分別於90年12月7 日與17日，為
    逃避清償債務而搭機前往美國，並滯留國外不歸，經臺灣臺
    北地方法院檢察署分別於91年間通緝在案。林志良、邱郁婷
    與邱彥軒等7 人為使黃蘭鑑對林志良、邱郁婷之民事強制執
    行債權無法受償，擬以訴訟詐欺之方式，並使公務員登載不
    實之概括犯意聯絡，分別於90年12月17日起至91年4 月10日
    止，在不詳地點，製作不實之本票債權憑證後，以邱郁婷、
    林志良為相對人，提出各該不實之本票向本院民事庭聲請許
    可本票強制執行，使不知情之本院民事庭承辦法官形式審查
    ，將林志良、邱郁婷積欠邱彥軒等7 人票據票款之不實事項
    ，登載於職務上所製作之民事裁定公文書上（關於各人之不
    實本票內容、聲請本票裁定日期、案號及收取本票裁定之方
    式等，均詳如附表所示），足以生損害黃蘭鑑、其他債權人
    及本院非訟事件之正確性。
參、邱彥軒等7 人取得上述登載不實之民事裁定後，因恐民事訴
    訟敗訴，且擔心黃蘭鑑及其他債權人不待判決確定即聲請假
    執行，遂與林志良、邱郁婷基於前述犯意聯絡，共同委任不
    知情之黃銘照律師，邱彥軒等7 人或自己前往事務所，或以
    郵寄方式，將身分證影本、委任書、印章交付黃銘照律師事
    務所，再由黃銘照律師轉介張振興律師辦理民事強制執行事
    宜，後因臺灣高等法院於92年11月25日以90年度重訴字91號
    就前述刑事附帶民事訴訟判決黃蘭鑑及其他債權人勝訴，並
    可供擔保聲請假執行後，不知情之張振興律師即檢附各本票
    裁定、確定證明書等相關文件，於92年11月25日判決當日下
    午繳納新台幣（下同）32萬餘元之裁判費後，以林志良、邱
    郁婷2 人為債務人，向臺灣新竹地方法院提出聲請強制執行
    ，經該院92年度執字第13387 號受理在案，使該院不知情之
    民事執行處承辦法官形式審查，將林志良、邱郁婷積欠邱彥
    軒等7 人票據票款之不實事項，以製作附表方式登載於職務
    上所製作之92年12月5 日函文之公文書中，通知該院提存所
    勿准予林志良、邱郁婷領回提存金2,700 萬元；而本院91年
    度執字第4952號民事執行案件囑託臺灣新竹地方法院強制執
    行林志良、邱郁婷財產之案件，經該院92年執助字第560 號
    受理後，亦於92年11月24日以同樣內容函知該院提存所，經
    該院提存所於92年12月3 日發予各債權人之函文中，將邱彥
    軒等7 人列為併案債權人，同意准予扣押前述提存金。
肆、嗣臺灣新竹地方法院就邱彥軒等7 人強制執行之聲請，以92
    年度執字第13387 號予以裁定駁回，並經臺灣高等法院於96
    年10月3 日以96年度抗字第1567號裁定抗告駁回；而黃蘭鑑
    就邱彥軒等7 人對林志良、邱郁婷之前述票款債權提起確認
    本票債權不存在之訴，亦經本院96年度北簡字第14542 號宣
    示判決筆錄判決黃蘭鑑勝訴，並於96年10月29日確定在案，
    邱彥軒等7 人之強制執行始未能得逞，而未損及黃蘭鑑或其
    他債權人之債權。
伍、案經黃蘭鑑訴請臺灣臺北地方法院檢察署檢察官偵查起訴。
    理  由
壹、程序上事項：
    按被告以外之人於審判外之言詞或書面陳述，除法律有規定
    者外，不得作為證據，刑事訴訟法第159 條第1 項定有明文
    ；復按被告以外之人於審判外之陳述，雖不符前4 條之規定
    ，而經當事人於審判程序同意作為證據，法院審酌該言詞陳
    述或書面陳述作成時之情況，認為適當者，亦得為證據；當
    事人、代理人或辯護人於法院調查證據時，知有第159 條第
    1 項不得為證據之情形，而未於言詞辯論終結前聲明異議者
    ，視為有前項之同意；同法第159 條之5 規定甚明。本件所
    據以認定被告林志良犯罪事實之證據，其中屬傳聞證據部分
    ，因被告、辯護人及公訴人於本院言詞辯論終結前，均未對
    於證據能力聲明異議，依刑事訴訟法第159 條之5 規定，視
    為同意上開證據具備證據能力，本院認亦無違法或不當之情
    況，是該傳聞證據均具備證據能力，合先敘明。
貳、認定犯罪事實之證據與理由：
一、上述事實，業據被告林志良於本院審理時坦承不諱，核與證
    人即共同被告邱彥軒、朱素鉦、葉孝本、陳素華、陳碧蓮、
    黃金等人於本院審理時供述之情節相符，並有如附表所示本
    票裁定、確定證明書等件附卷可佐；而被告邱郁婷、林志良
    已分別於90年12月7 日與17日出境而未再入境，經臺灣臺北
    地方法院檢察署於91年1 月間通緝在案等情，亦有入出境紀
    錄、通緝書及臺灣高等法院被告前案紀錄表附卷可證，則邱
    郁婷、林志良2 人自不能於如附表所示時間收取本票裁定，
    而使各該本票裁定確定；又告訴人黃蘭鑑、陳淑貞對被告林
    志良、邱郁婷提起詐欺之刑事自訴及刑事附帶民事訴訟案件
    ，已經臺灣高等法院88年度上易字第742 號就刑事部分判決
    有罪確定，經臺灣高等法院94年度重訴更(一)字第9 號就刑事
    附帶民事訴訟判決黃蘭鑑及其他債權人勝訴，被告林志良、
    邱郁婷就該訴訟雖提起上訴，惟已經最高法院96年度台上字
    第432 號裁定上訴駁回確定在案等情，亦有該刑事判決、民
    事判決在卷可佐，並經本院調閱各該民、刑事卷宗核閱無訛
    。綜此，由前述相關書證及法院卷宗等補強證據，足資佐證
    被告林志良之自白核與事實相符。
二、證人即受邱郁婷夫婦委任從事本件民、刑事訴訟之辯護人黃
    銘照律師，業於偵訊時結證稱：邱郁婷夫妻被訴刑事詐欺之
    案件，在高院委託伊擔任辯護人，高院判決有罪確定，這期
    間告訴人黃蘭鑑提起刑事附帶民事訴訟，邱郁婷夫妻又委任
    伊擔任附民之訴訟代理人，該民事訴訟打到更二審才判決確
    定，過程中有一個債權人郭永全委託伊執行邱郁婷夫妻之財
    產，當時不動產已被查封，銀行存款則遭另一債權人假扣押
    ，所以有假扣押債權人提起債權不存在之訴，最後伊這邊獲
    得勝訴，所以有參與分配之問題，在該訴訟中伊也擔任邱郁
    婷之代理人，邱郁婷告知伊之款項均在新竹地方法院的提存
    所裡，無法還錢，希望讓其他債權人來分提存金，並委託伊
    辦理，伊辦公室之助理郭月娥有跟邱郁婷談，這期間有1 、
    2 個債權人來事務所與郭月娥接洽，所以使用伊事務所提供
    之委託書，其餘則是將委託書寄來，後來伊發現自己並未在
    新竹律師公會登錄，遂將案件移轉給張振興律師等語（97年
    度偵字第12360 號偵卷第15頁）。而證人即黃銘照律師事務
    所助理郭月娥亦於偵訊時結證稱：伊未見過邱郁婷夫婦，但
    見過邱品瑞、葉孝本2 人，2 人主動來事務所簽委託書，說
    要參與分配邱郁婷強制執行的財產，邱郁婷則打電話告知伊
    ，說她有一些債權人，要把辦強制執行的手續文件送過來，
    要伊幫忙收，後來債權人有寄來身分證影本、委任書、債權
    憑證、印章等文件，這些都是債權人主動拿或寄過來的，伊
    並未要求債權人提供任何文件，後來黃律師說要將案件轉介
    給張振興律師，伊即將資料交給張律師等語（同上偵卷第16
    、17頁）。又證人即嗣後受各被告委託辦理參與分配事宜之
    張振興律師，業於偵訊時結證稱：伊有受理邱郁婷及其債權
    人委託辦理之司法案件，當時係黃銘照律師轉介過來的，本
    來是民事執行案件，後來變為異議之訴，伊並未與債權人聯
    絡，也未見過債權人或邱郁婷夫婦，相關資料係黃律師所提
    供，伊也僅跟黃律師及郭月娥聯繫等語（同上偵卷第16頁）
    。又被告邱瑞軒等7 人於92年11月25日以林志良、邱郁婷2
    人為債務人，共同具狀並製作附表向臺灣新竹地方法院提出
    聲請強制執行，經該院92年度執字第13387 號受理在案，以
    及本院91年度執字第4952號民事執行案件囑託臺灣新竹地方
    法院強制執行林志良、邱郁婷財產之案件，經該院92年執助
    字第560 號受理後，該院民事執行處、提存所分別發布前述
    函文，其後臺灣新竹地方法院92年執助字第560 號案件於96
    年1 月23日行調查程序時，被告邱瑞軒等7 人即共同委任張
    振興律師出庭應訊等情，亦經本院調閱該2 件民事執行卷宗
    核閱無訛。綜此，本件負責為被告邱彥軒等7 人辦理強制執
    行事件之訴訟代理人黃銘照、張振興二位律師，均係與被告
    邱郁婷聯繫，而未曾與被告邱彥軒等7 人聯繫，其後之強制
    執行訴訟過程，黃銘照律師亦未曾與被告邱彥軒等7 人聯繫
    ，且被告邱彥軒等7 人在聲請強制執行及委任張振興律師出
    庭應訊時，均係共同具狀、委任為之，應認被告邱彥軒等7
    人就前述犯行與被告邱郁婷、林志良2 人有犯意聯絡與行為
    分擔。
三、綜上所述，由前述相關書證及法院卷宗等補強證據，足資佐
    證林志良之自白核與事實相符，被告林志良、邱郁婷2 人與
    被告邱彥軒等7 人就前述犯行有犯意聯絡與行為分擔。是本
    件事證明確，被告林志良之犯行堪以認定，應予依法論科。
參、新舊法比較：
    按刑法部分條文業於94年1 月7 日修正，94年2 月2 日公布
    ，於被告六人行為後之95年7 月1 日施行，現行刑法第2 條
    第1 項規定：「行為後法律有變更者，適用行為時之法律，
    但行為後之法律有利於行為人者，適用最有利於行為人之法
    律。」上開規定乃與刑法第1 條罪刑法定主義契合，而貫徹
    法律禁止溯及既往原則，係規範行為後法律變更所生新舊法
    律比較適用之準據法，是刑法第2 條本身雖經修正，但刑法
    第2 條既屬適用法律之準據法，本身尚無比較新舊法之問題
    ，應一律適用裁判時之現行刑法第2 條規定以決定適用之刑
    罰法律，先予辨明。又本次刑法修正之比較新舊法，應就罪
    刑有關之共犯、未遂犯、想像競合犯、牽連犯、連續犯、結
    合犯、以及累犯加重、自首減輕暨其他法定加減原因（如身
    分加減）與加減例等一切情形，綜其全部罪刑之結果而為比
    較（最高法院95年5 月23日95年度第8 次刑庭會議決議可資
    參照）。經查：
一、刑法第214 條使公務員登載不實罪，其法定本刑中關於罰金
    刑之規定，因刑法第33條第5 款業經修正，罰金最低額由銀
    元1 元提高為新台幣1 千元以上，並以百元為單位，經新、
    舊法比較，應以行為時之刑法第33條第5 款規定有利於被告
    林志良。
二、修正後刑法第28條雖將「實施」修正為「實行」。其中「實
    施」一語，涵蓋陰謀、預備、著手及實行之概念在內，其範
    圍較廣；而「實行」則著重於直接從事構成犯罪事實之行為
    ，其範圍較狹，是修正後刑法共同正犯之範圍已有限縮，共
    同正犯之範圍既因此而有變動，自屬犯罪後法律有變更，而
    非僅屬純文字修正，經比較結果，以修正後刑法有利於被告
    林志良。
三、刑法第56條連續犯之規定，業經修正刪除，此刪除雖非犯罪
    構成要件之變更，但顯已影響行為人刑罰之法律效果，自屬
    法律有變更，應依新法第2 條第1 項規定為新舊法之比較。
    新法修正施行後，被告林志良先後多次使公務員登載不實之
    行為，即須分論併罰，是比較新舊法之結果，應適用較有利
    於被告之行為時法律即修正前之刑法第56條規定，論以連續
    犯。
四、綜上所述，本件綜合上揭新舊刑法比較之結果，並本於統一
    性及整體性原則，修正前之刑法均較有利於被告林志良，爰
    一體適用修正前之刑法。
肆、論罪科刑：
一、按執票人就本票聲請法院裁定事件，屬非訟事件，法官僅據
    執票人之聲請為形式上審查無訛，即將本票內容登載於裁定
    書上准予強制執行，無須為實質上審查，以判斷本票內容之
    真偽，故因虛偽債權所簽立之本票聲請法院裁定准予強制執
    行，如足生損害於公眾或他人，即符刑法第214條之使公務
    員登載不實罪（最高法院85年度台上字第3936號判決可參）
    。而債權人聲請強制執行亦屬非訟事件，法官僅據債權人之
    聲請為形式上審查無訛，即發執行命令，無須為實質上審查
    以判斷執行名義之債權內容之真偽，故以內容不實之本票裁
    定聲請強制執行，如足生損害於公眾或他人，自亦犯刑法第
    214 條之使公務員登載不實罪。
二、本件被告林志良明知邱彥軒等7 人與自己、邱郁婷間雖曾有
    金錢往來，但在自己、邱郁婷與黃蘭鑑訴訟期間所為匯款往
    來，均係為協助自己、邱郁婷脫產所為，實際上並無如附表
    所示本票債權存在，被告邱彥軒等7 人竟先以內容虛偽之本
    票聲請裁定取得執行名義，嗣後再共同委任不知情之律師持
    如附表所示本票裁定、確定證明書向執行法院行使，使執行
    法院將其等列為債權人，同意准予扣押提存金，係犯刑法第
    216 條、第214 條之行使使公務員登載不實文書罪。被告林
    志良與邱彥軒等7 人、邱郁婷就上揭犯行，有犯意聯絡及行
    為分擔，為共同正犯。又被告林志良利用不知情之律師持相
    關本票裁定、民事確定證明書向法院行使，為間接正犯。另
    被告林志良先後使公務員登載不實文書犯行，時間緊接，所
    犯係構成要件相同之罪名，目的又係為協助自己、邱郁婷脫
    產，顯係基於概括犯意為之，為連續犯，應依修正前刑法第
    56條之規定，以一罪論。而其使公務員登載不實之文書（聲
    請本院民事庭為本票裁定）後，進而以之為執行名義，具狀
    向本院及臺灣新竹地方法院民事執行處聲請強制執行而行使
    之，其使公務員登載不實文書之低度行為，應為行使使公務
    員登載不實文書之高度行為所吸收，僅論以行使使公務員登
    載不實文書罪。起訴書雖未引用此二條文，惟起訴事實已就
    此部分有所論敘，且公訴人業已當庭增引條文，應視同已起
    訴，併此敘明。
三、本院審酌：(一)智識程度：被告林志良係大專畢業之學歷，平
    時從事商業；(二)素行：被告林志良曾因詐欺告訴人黃蘭鑑、
    陳淑貞之案件，經臺灣高等法院88年度上易字第742 號判處
    有期徒刑2 年10月確定，因被告林志良逃亡遭通緝，於99年
    7 月30日行刑權時效完成而未執行；(三)犯罪動機、目的與手
    段：被告林志良因自認遭告訴人黃蘭鑑、陳淑貞自訴而遭判
    刑之前述案件，係屬冤案，為擔心財產遭查封拍賣，遂與被
    告邱郁婷慫恿至親好友之被告邱彥軒等7 人，共謀製造假債
    權而為此犯行；(四)參與犯行程度：被告林志良、邱郁婷為擔
    心自己之財產遭查封拍賣，主動聯繫、接洽黃銘照律師事務
    所，高度主導、參與本件犯行；(五)所生危害：被告林志良與
    其他共同被告聲請強制執行之目的，雖然最後未能得逞，而
    未損及黃蘭鑑或其他債權人之債權，惟黃蘭鑑因此必須提出
    確認本票債權不存在之訴等相關訴訟，纏訟經年，影響其債
    權獲償之時機，並損及司法之威信、浪費訴訟資源，可見危
    害重大；(六)犯後態度：被告林志良為奔父喪，自行返台投案
    ，且於本院審理時即坦承犯行等一切情狀，認尚無科以不得
    易科罰金之刑之必要，爰量處如主文所示之刑。又被告林志
    良為本件犯行時之刑法第41條第1 項前段規定：「犯最重本
    刑為5 年以下有期徒刑以下之刑之罪，而受6 個月以下有期
    徒刑或拘役之宣告，因身體、教育、職業、家庭之關係或其
    他正當事由，執行顯有困難者，得以1 元以上3 元以下折算
    1 日，易科罰金。」被告為此犯行時之易科罰金折算標準，
    依98年4 月29日公告廢止前罰金罰鍰提高標準條例第2 條前
    段規定，係就原定數額提高為100 倍折算1 日，則本件被告
    為此犯行時之易科罰金折算標準，應以銀元100 元至300 元
    折算1 日，經折算為新臺幣後，應以新臺幣300 元至900 元
    折算為1 日。惟95年7 月1 日施行之刑法第41條第1 項前段
    規定：「犯最重本刑為5 年以下有期徒刑以下之刑之罪，而
    受6 個月以下有期徒刑或拘役之宣告者，得以新臺幣1,000
    元、2,000 元或3,000 元折算1 日，易科罰金。」經比較修
    正前後易科罰金折算標準，以舊法較有利被告。是以，本件
    被告林志良所為宣告之刑，應依94年2 月2 日修正公布、95
    年7 月1 日施行前之刑法第41條第1 項前段、廢止前罰金罰
    鍰提高標準條例第2 條規定諭知易科罰金之折算標準。
四、按「犯罪在中華民國96年4 月24日以前者，除本條例另有規
    定外，有期徒刑、拘役或罰金，減其刑期或金額二分之一」
    、「另本條例施行前，經通緝而未於中華民國96年12月31日
    以前自動歸案接受偵查、審判或執行者，不得依本條例減刑
    」，中華民國九十六年罪犯減刑條例第2 條第1 項第3 款及
    第5 條分別定有明文。其中第5 條立法旨意在於鼓勵通緝中
    之被告或受刑人，在該特定日期之前，自動歸案接受司法公
    權力之處理，以利及早結案，有助司法正義之實現。雖然法
    文內未揭示「本案」之文字，解釋上仍以該受通緝之個案為
    限（最高法院98年臺上字第7830號判決參照）。查被告林志
    良之犯罪時間雖在96年4 月24日前，惟於91年1 月間即因另
    案遭通緝，且本件犯罪經公訴人起訴後未到庭，經本院於98
    年11月6 日發佈通緝，嗣於100 年8 月3 日返臺經警在臺北
    松山機場逮捕到案，此有本院通緝書及內政部警政署航空警
    察局臺北分局通緝案件移送書在卷可稽。是依上開條例第5
    條規定及其立法意旨，被告林志良不得適用減刑條例之規定
    予以減刑，併此敘明。
伍、不另為無罪諭知部分：
一、公訴意旨略以：被告林志良在黃蘭鑑等人聲請強制執行債權
    之際，與被告邱郁婷、邱彥軒等7 人，共同意圖損害債權人
    黃蘭鑑等人之債權，於90年12月17日起至91年4 月10日止，
    在不詳地點，製作不實之本票債權憑證後，以被告邱郁婷、
    林志良為相對人，提出各該不實之本票向本院民事庭聲請許
    可本票強制執行，使法院陷於錯誤，以為邱彥軒等7 人對被
    告邱郁婷、林志良確有債權存在，並同意邱彥軒等7 人自強
    制執行程序中受償其等依本票所記載金額之債權，而使告訴
    人黃蘭鑑之債權受到損害，無法受償。綜上，因認被告林志
    良另犯刑法第356 條之損害債權、第210 條之偽造文書罪嫌
    云云。
二、按偽造文書可分為「有形之偽造」及「無形之偽造」。「有
    形之偽造」係指無製作權之人，假冒他人之名義而製作文書
    。「無形之偽造」則係指有製作權之人，以自己名義，製作
    內容不實之文書；或行為人向有製作權之人為虛偽之報告或
    陳述，使之據以製作內容不實之文書。刑法第210 條之偽造
    私文書罪，係以無製作權人，假冒他人之名義而製作文書為
    構成要件，倘以自己名義製作之私文書，縱屬內容不實，除
    合於同法第215 條規定成立業務登載不實罪外，不發生偽造
    私文書問題（最高法院92年度台上字第921 號判決意旨參照
    ）。再按刑法第356 條之損害債權罪，需債務人對其財產有
    毀壞（即毀滅破壞其財產之本體，使喪失其效用之全部或一
    部之謂，如毀損家具衣物、房舍等）、處分（即依法律行為
    對其財產予以處分，與民法上所稱之處分同義，如出售、贈
    與、設定負擔、拋棄權利）、隱匿（即隱蔽藏匿其財產，使
    無從發現或甚難發見之謂，如埋藏珠寶於地下或寄藏於友家
    等）之行為為要件。
三、經查，本件如附表所示之本票，係由被告邱郁婷、林志良2
    人以自己之名義所簽發，並非無製作權人假冒他人之名義而
    製作，雖其中關於各該本票票載積欠被告邱彥軒等7 人款項
    之內容不實，參照前述判決意旨及說明所示，即不該當偽造
    文書之犯行，則縱認被告林志良與邱郁婷、邱彥軒等7 人就
    此製作本票行為有所謀議，仍無成立刑法第210 條偽造私文
    書罪之可能。又被告邱郁婷、林志良身為黃蘭鑑之債務人，
    係以開立內容不實之如附表所示本票，以成立假債權之方式
    ，由被告邱彥軒等7 人持以向法院取得執行名義參與分配，
    係以另成立假債權之方式詐騙法院，參照前述說明所示，難
    謂債務人對其財產有毀壞、處分、隱匿之行為，核與損害債
    權罪之要件尚有不符。
四、綜上所述，被告林志良此部分所為，依本院調查證據所得結
    果，尚與法律構成要件有間，即無從論以公訴意旨所指之犯
    行。此外，本院復查無其他證據足認被告林志良有此部分犯
    行，應認此部分不能證明被告林志良犯罪，惟因公訴意旨認
    此部分如構成犯罪，與前述論處罪刑部分有修正前刑法牽連
    犯之裁判上一罪關係，基於審判不可分原則，爰不另為無罪
    之諭知，附此敘明。
據上論斷，應依刑事訴訟法第273 條之1 第1 項、第299 條第1
項前段，刑法第2 條第1 項前段、修正前刑法第28條、第56條、
第216 條、第214 條、第41條第1 項前段，廢止前罰金罰鍰提高
標準條例第2 條，現行法規所定貨幣折算新臺幣條例第2 條，判
決如主文。
本件經檢察官蒲心智到庭執行職務。
中    華    民    國  100     年    9     月    8    日
                      刑事第六庭    法  官  林孟皇
本正本證明與原本無異。
如不服本判決應於收受送達後10日內向本院提出上訴書狀，並應
敘述具體理由；其未敘述上訴理由者，應於上訴期間屆滿後20日
內向本院補提理由書（均須按他造當事人之人數附繕）「切勿逕
送上級法院」。告訴人或被害人如對於本判決不服者，應具備理
由請求檢察官上訴，其上訴期間之計算係以檢察官收受判決正本
之日期為準。
                                    書記官  楊雅鈞
中    華    民    國   100    年    9     月    9     日
附錄本案論罪科刑法條全文：
中華民國刑法第214條（使公務員登載不實罪）
明知為不實之事項，而使公務員登載於職務上所掌之公文書，足
以生損害於公眾或他人者，處 3 年以下有期徒刑、拘役或 5 百
元以下罰金。
中華民國刑法第216條（行使偽造變造或登載不實之文書罪）
行使第 210 條至第 215 條之文書者，依偽造、變造文書或登載
不實事項或使登載不實事項之規定處斷。